臺中高等行政法院判決
                                   100年度簡字第155號

原      告　甲○○
被      告　臺中市清水區清水國民小學
代　表　人　乙○○
訴訟代理人　丙○○

上列當事人間因損害賠償事件，原告提起行政訴訟。本院判決如
下︰
　　主  文
原告之訴駁回。
訴訟費用由原告負擔。
    事實及理由
一、程序事項：按「公法上之爭議，除法律別有規定外，得依本
    法提起行政訴訟。」行政訴訟法第2條定有明文。本件原告
    起訴主張其原為被告所屬教師，因遭被告不續聘，遂請求給
    付停聘期間之半薪等情，業經原告向臺灣臺中地方法院沙鹿
    簡易庭起訴時，經該院闡明確實（見該案100年7月6日言詞
    辯論筆錄）。是原告係基於其與被告間之行政契約所生爭議
    ，屬公法上之爭議，本院依法有審判權，並經臺灣臺中地方
    法院於100年8月15日以100年度沙簡字第164號裁定移送本院
    在案。又本件被告代表人原為黃進益，於本院審理中變更為
    乙○○，並聲明承受訴訟，核無不合，應予准許；又本件為
    適用簡易訴訟程序之案件，爰不經言詞辯論，逕為判決，均
    先予敘明。
二、本件原告主張：被告教師評審委員會（下稱教評會）於民國
    （下同）92年5月至6月間決議不續聘，因評量有差誤，改為
    專案評量，遂於92年10月15日停聘未調動，於93年5月17日
    完成留職停薪，非因案免職或撤職。依教師法規定，停聘期
    間（即92年10月15日至93年5月17日止）應給付半薪，被告
    均未給付等情。並聲明求為判決被告應給付原告新臺幣（下
    同）189,000元整。
三、被告則以：
  (一)原告所訴依教師法第14條之3規定請求被告給付其「停聘」
    期間應發給半數本薪（年功薪）乙節。核原告經被告教評會
    依教師法第14條規定，於92年5月30日及92年6月9日開會決
    議：「不予續聘」。被告教評會決議「不續聘」原告乙案，
    經報奉主管教育行政機關臺中縣政府92年10月14日府教學字
    第0920276629號函同意備查。被告於同年月16日以清水小字
    第0920002745號函知原告於收到該文10日內至被告人事室辦
    理離職手續，並告示原告對「不予續聘」之處分，得依教師
    法第29條規定，於收到不續聘函30日內，向臺中縣申訴評議
    委員會提出申訴。惟原告並未於法定申訴期限內提出救濟，
    並於93年5月17日辦妥離職手續，被告於同年月日核發原告
    離職證明書。
  (二)原告以被告「不續聘」原告，係屬違反法令，逕向本院提起
    行政訴訟，案經本院於99年8月5日以99年度訴字第147號裁
    定: 「應予駁回」在案。
  (三)依教師法施行細則第16條規定：教師法第14條第1項所稱解
    聘、停聘或不續聘，其定義如下：「停聘：係指教師在聘約
    存續期間，具有本法第14條第1項各款情事之一，經服務學
    校教師評審委員會決議，除有第7款情形者依規定辦理退休
    或資遣外，並報經主管教育行政機關核准後，暫時停止聘約
    關係者。不續聘：係指教師具有本法第14條第1項各款情事
    之一，經服務學校教師評審委員會決議，於聘約期限屆滿時
    不予續聘，除有第7款情形者依規定辦理退休或資遣外，並
    報經主管教育行政機關核准者。」據上，「停聘」者係聘約
    存續期間中止聘約，停聘期間發半薪，回復聘任者再補發本
    薪（年功薪）；「不續聘」者可以繼續教到聘書到期日，兩
    者概念有別。本件原告係經被告教評會決議「不續聘」，原
    告於92年8月1日聘約期限屆滿，依教師法第14條之1第2項規
    定以：「教師解聘、停聘或不續聘案於主管教育行政機關核
    准前，其聘約期限屆滿者，學校應予暫時繼續聘任。」本案
    臺中縣政府92年10月14日府教學字第0920276629號函同意備
    查原告不續聘案，故原告繼續聘任並支薪至92年10月13曰止
    。故原告「不續聘」案，事證明確等語，資為抗辯。並聲明
    求為判決駁回原告之訴。
四、兩造之爭點在於原告請求被告給付189,000元有無理由？經
    查：
  (一)按「教師聘任後除有下列各款之一者外，不得解聘、停聘或
    不續聘：一、受有期徒刑一年以上判決確定，未獲宣告緩刑
    。二、曾服公務，因貪污瀆職經判刑確定或通緝有案尚未結
    案。三、依法停止任用，或受休職處分尚未期滿，或因案停
    止職務，其原因尚未消滅。四、褫奪公權尚未復權。五、受
    監護或輔助宣告，尚未撤銷。六、行為不檢有損師道，經有
    關機關查證屬實。七、經合格醫師證明有精神病。八、教學
    不力或不能勝任工作，有具體事實或違反聘約情節重大。九
    、經學校性別平等教育委員會調查確認有性侵害行為屬實。
    」、「依第十四條規定停聘之教師，停聘期間應發給半數本
    薪（年功薪）；」分別為教師法第14條第1項及同法第14條
    之3前段所規定；又「本法第十四條第一項所稱解聘、停聘
    或不續聘，其定義如下：．．．二、停聘：係指教師在聘約
    存續期間，具有本法第十四條第一項各款情事之一，經服務
    學校教師評審委員會決議，除有第七款情形者依規定辦理退
    休或資遣外，並報經主管教育行政機關核准後，暫時停止聘
    約關係者。三、不續聘：係指教師具有本法第十四條第一項
    各款情事之一，經服務學校教師評審委員會決議，於聘約期
    限屆滿時不予續聘，除有第七款情形者依規定辦理退休或資
    遣外，並報經主管教育行政機關核准者。」則為教師法施行
    細則第16條第1項第2款、第3款所規定。依上，「停聘」與
    「不續聘」為2種不同之法律效果，而為教師法第14條第1項
    所明定，且教師法施行細則亦分別就其定義，予以規定。是
    教師法第14條之3前段既僅明白規定「停聘之教師，停聘期
    間應發給半數本薪（年功薪）」，自不適用於「不續聘」之
    教師。
  (二)查原告原為被告學校教師，經被告教評會依教師法第14條規
    定，於92年5月30日及92年6月9日開會，並決議：「不予續
    聘」。被告教評會決議「不續聘」原告乙案，經報主管教育
    行政機關臺中縣政府，經該府以92年10月14日府教學字第09
    20276629號函同意備查。被告並於同年月16日以清水小字第
    0920002745號函知原告於收到該文10日內至被告人事室辦理
    離職手續，並告知原告「不予續聘」等事實，已據被告提出
    前開被告教評會會議紀錄、臺中縣政府同意備查函、及被告
    清水小字第0920002745號函等影本在卷可稽。依上開事證，
    被告主張原告係經該校教評會依教師法第14條規定決議：「
    不予續聘」，自屬有據，而可信為真實。原告以其係於92年
    10月15日停聘未調動，於93年5月17日完成留職停薪，非因
    案免職或撤職。依教師法規定，停聘期間（即92年10月15日
    至93年5月17日止）被告應給付半薪之主張，核與前開事證
    不符，尚無依據。從而，原告以被告就其停聘期間，應發給
    半數本薪，而提起本件訴訟，為如其聲明之請求，尚難認為
    有理由，應予駁回。
  (三)此外，原告於起訴後，仍多次提出說明，經核其內容，均非
    對其所主張係經被告「停聘」之事實，予以舉證證明，尚難
    據為原告有利之認定依據，併予敘明。
五、據上論結，本件原告之訴為無理由，依行政訴訟法第233條
    第1項、第236條、第195條第1項後段、第98條第1項前段，
    判決如主文。
中　　華　　民　　國　　100　 年　　11　　月　　25　　日
                臺中高等行政法院第三庭
                                法  官   沈  應  南
以上正本證明與原本無異。
如不服本判決，應於判決送達後20日內，以本訴訟事件所涉及之
法律見解具有原則性者，始得向本院提出上訴狀並表明上訴理由
，經最高行政法院許可，否則不得上訴；如於本判決宣示後送達
前提起上訴者，應於判決送達後20日內補提上訴理由書（均應依
對造人數提出繕本）。
中　　華　　民　　國　　100　 年　　11　　月　  29　　日

                                書記官  廖  倩  慧